---
title: "K-Means Clustering"
author: ' 1. 19523114_Yusuf Akbar W  2. 19523107_Althaf ZR'
---
```{r}
Data1 <- read.csv(file.choose(), header=TRUE) 
```

```{r}
View(Data1)
```

```{r}
library(tidyverse)
```

```{r}
library(tidyverse)
```

```{r}
library(cluster)
```

```{r}
library(factoextra)
```

```{r}
summary(is.na(Data1))
```

```{r}
df <- scale(Data1[-1])
head(df)
```

#Pengukuran Jarak antar Clustering
```{r}
distance <- get_dist(Data1[-1])
fviz_dist(distance, gradient = list(low = "#00AFBB", mid = "white", high = "#FC4E07"))
```

#Menghitung Pengelompokan K-means
```{r}
k2 <- kmeans(Data1, centers = 2, nstart = 25)
str(k2)
```

```{r}
fviz_cluster(k2, data = Data1)
```

```{r}
k3 <- kmeans(Data1, centers = 3, nstart = 25)
k4 <- kmeans(Data1, centers = 4, nstart = 25)
k5 <- kmeans(Data1, centers = 5, nstart = 25)
```

#merencanakan untuk membandingkan :
```{r}
p1 <- fviz_cluster(k2, geom = "point", data = Data1[-1]) + ggtitle("k = 2")

p2 <- fviz_cluster(k3, geom = "point",  data = Data1[-1]) + ggtitle("k = 3")

p3 <- fviz_cluster(k4, geom = "point",  data = Data1[-1]) + ggtitle("k = 4")

p4 <- fviz_cluster(k5, geom = "point",  data = Data1[-1]) + ggtitle("k = 5")

library(gridExtra)
grid.arrange(p1, p2, p3, p4, nrow = 2)
```

#Determining Optimal Clusters / menentukan cluster yang optimal

1.Elboww method

```{r}
set.seed(123)
fviz_nbclust(Data1, kmeans, method = "wss")
```

2.Silhouette Method

```{r}
fviz_nbclust(Data1, kmeans, method = "silhouette")
```

3.Gap Statistic Method

```{r}
set.seed(123)
gap_stat <- clusGap(df, FUN = kmeans, nstart = 25,
                    K.max = 10, B = 50)
print(gap_stat, method = "firstmax")
fviz_gap_stat(gap_stat)
```

Extracting Results / HASIL EKSTRAKSI

```{r}
set.seed(123)
final <- kmeans(Data1, 3, nstart = 25)
print(final)
```

kemudian dapat memvisualisasikan hasil menggunakan fviz_cluster:

```{r}
fviz_cluster(final, data = Data1[-1])
```

Jadi dapat disimpulkan data frame dari data uji yang telah ditambahkan dengan hasil cluster sebagai berikut :

```{r}
df.cluster = data.frame(Data1, final$cluster)
View(df.cluster)
```

melihat karakteristik dari masing-masing cluster

```{r}
k1.1 = subset(df.cluster, k2.cluster = 1)
k1.2 = subset(df.cluster, k2.cluster = 2)
k1.3 = subset(df.cluster, k2.cluster = 3)
meank1.1 = sapply(k1.1, mean)
meank1.2 = sapply(k1.2, mean)
meank1.3 = sapply(k1.3, mean)
mean.tot = rbind(meank1.1, meank1.2, meank1.3)
barplot(t(mean.tot[,-6]), beside = TRUE)
```

